【裁判字號】    97,審簡上,24
【裁判日期】    971030
【裁判案由】    恐嚇
【裁判全文】
臺灣士林地方法院刑事判決            97年度審簡上字第24號
上  訴  人
即  被  告  乙○○
上列上訴人因恐嚇案件，不服本院士林簡易庭中華民國97年8 月
25日所為97年度士簡字第607 號第一審刑事簡易判決（聲請簡易
判決處刑案號：臺灣士林地方法院檢察署96年度偵字第14781 號
），提起上訴，本院管轄第二審之合議庭判決如下：
    主  文
上訴駁回。
乙○○緩刑貳年。
    事實及理由
一、本案經本院審理結果，認第一審以被告即上訴人乙○○犯刑
    法第305 條恐嚇危害安全罪，判處拘役30日，並諭知易科罰
    金之折算標準，其認事、用法及量刑均無不當，應予維持。
    並引用第一審判決書記載之事實、證據及理由（如附件）。
二、被告上訴意旨略以：被告與告訴人甲○○○係同胞手足，緣
    於民國96年10月14日晨11時30分許，因欲討回共同持有土地
    徵收費，應屬被告擁有之權利，而與告訴人滋生口角，情有
    可原，原審判決量刑實屬過重等語。經查：
（一）按量刑的輕重，屬事實審法院得依職權自由裁量之事項，
      苟已斟酌刑法第57條各款所列情狀而未逾越法定刑度，不
      得遽指為違法，且在同一犯罪事實與情節，如別無其他加
      重或減輕之原因，下級審量定之刑，亦無過重或失輕之不
      當情形，則上級審法院對下級審法院之職權行使，原則上
      應予尊重。
（二）被告於本院審理中已坦承犯行，並經告訴人指訴甚詳，足
      認被告確有恐嚇之犯行，原審審酌被告犯罪動機、目的、
      手段，所造成被害人之損害、犯後坦承犯行之態度，並其
      生活狀況、智識程度等一切情狀，量處拘役30日，並諭知
      易科罰金之折算標準，其認事用法並無違誤，量刑亦屬妥
      適，上訴人仍以上述意旨提起上訴為無理由，應予駁回。
（三）末審酌被告前未曾因故意犯罪受有期徒刑以上刑之宣告，
      此有臺灣高等法院被告前案紀錄表1 紙附卷可稽，本院審
      酌被告偶因一時輕率失慮，致罹本罪，且告訴人於偵查中
      亦已表示不願意追究，當認被告經此偵、審程序及刑之宣
      告，被告自當知所警惕，信無再犯之虞，本院綜核各情，
      認所宣告之刑，以暫不執行為適當，爰併依刑法第74條第
      1 項第1 款規定宣告緩刑2 年，以啟自新。
三、據上論斷，應依刑事訴訟法第455 條之1 第1 項、第3 項、
    第368 條、第373 條，刑法第74條第1 項第1 款，判決如主
    文。
四、本案經檢察官游儒倡到庭執行職務。
中    華    民    國    97    年    10    月    30    日
                  刑事第一庭審判長法  官  洪英花
                                  法  官  雷雯華
                                  法  官  王沛雷
以上正本證明與原本無異。
本件不得上訴。
                                  書記官  吳尚文
中    華    民    國    97    年    10    月    30    日


司法院資訊處製作；財團法人民間司法改革基金會備份。
